最高法院刑事判決　　　　　　一○○年度台上字第二一一六號
上　訴　人　台灣高等法院台中分院檢察署檢察官　
上　訴　人　
即　被　告　林明炎
上　訴　人　
（即被告）　林柏宏
　　　　　　陳韋融
上列上訴人等因被告等違反毒品危害防制條例等罪案件，不服台
灣高等法院台中分院中華民國一００年二月十日第二審判決（九
十九年度上訴字第二三二一、二三二二號，起訴案號：台灣台中
地方法院檢察署九十九年度偵字第二八六二號），提起上訴，本
院判決如下：
    主  文
上訴駁回。
    理  由
壹、林明炎、林柏宏、陳韋融販賣毒品部分
按刑事訴訟法第三百七十七條規定，上訴於第三審法院，非以判
決違背法令為理由，不得為之。是提起第三審上訴，應以原判決
違背法令為理由，係屬法定要件。如果上訴理由書狀並未依據卷
內訴訟資料，具體指摘原判決不適用何種法則或如何適用不當，
或所指摘原判決違法情事，顯與法律規定得為第三審上訴理由之
違法情形，不相適合時，均應認其上訴為違背法律上之程式，予
以駁回。本件原審審理結果，認為上訴人即被告林明炎、上訴人
林柏宏、陳韋融基於營利之目的，有如原判決事實欄一、二、四
所載販賣第一級毒品海洛因、第二級毒品甲基安非他命各犯行明
確，因而撤銷第一審關於林明炎販賣第一級毒品部分之科刑判決
，改判仍論處林明炎犯如原判決附表（下稱附表）一編號1 至12
、15所示共同販賣第一級毒品（均累犯）罪刑（與上訴駁回之附
表一編號13、14、16、17部分，主刑定應執行有期徒刑二十年，
併科罰金新台幣六萬元），及維持第一審論處(一)、林明炎犯如附
表一編號13、14所示販賣第二級毒品（均累犯）罪刑，(二)、林柏
宏犯如附表二編號1至9所示共同販賣第一級毒品罪刑（主刑定應
執行有期徒刑十八年），(三)、陳韋融犯如附表三編號1至3所示販
賣第二級毒品罪刑（主刑定應執行有期徒刑五年六月）之判決，
駁回其等在第二審之上訴，已詳其調查證據之結果及憑以認定
犯罪事實之心證理由，並就陳韋融所辯其供出毒品來源各語認非
可採，予以論述。查原判決已論林柏宏如何具有營利意圖之論
據，核無理由失據之違法，而原審依所調取之案外人邱益福違反
毒品危害防制條例案卷（台灣台中地方法院檢察署九十九年度偵
字第一五三八九號），查悉林明炎供出前手「阿褔」及其電話，
係早在「阿褔」被監聽之前，其後檢察官起訴邱益福販賣第一級
毒品海洛因予林明炎部分之事實，確係根據林明炎之供述而起訴
，並參酌證人即員警許兆宗證稱：伊有將林明炎之筆錄提供予偵
二隊，邱益福（即「阿福」）係偵二隊所查獲等語，憑以說明林
明炎供出毒品來源，因而查獲邱益福等旨。林明炎販賣第一級毒
品部分，原判決依毒品危害防制條例第十七條第二項、第一項遞
減其刑，另明第一項減刑之比例不宜過高，乃分別宣告十四年
或十四年二月或十四年四月不等之刑期，暨說明不再依刑法第五
十九條酌減其刑之理由，凡此均屬原審量刑裁量之適法行使。檢
察官就林明炎減刑部分，林明炎與陳韋融針對原審之量刑等所為
之指摘，及林柏宏上訴意旨漫謂原判決有理由欠備之違法云云，
均非適法之第三審上訴理由。其等之上訴違背法律上之程式，俱
應予駁回。
貳、林明炎違反槍砲彈藥刀械管制條例部分
查第三審上訴書狀，應述上訴之理由，其未述者，得於提起
上訴後十日內補提理由書於原審法院，已逾上述期間，而於第三
審法院未判決前仍未提出上訴理由書狀者，第三審法院應以判決
駁回之，刑事訴訟法第三百八十二條第一項、第三百九十五條後
段規定甚明。本件林明炎因違反毒品危害防制條例等罪案件，不
服原審判決，於民國一００年二月二十四日提起上訴，其中關於
違反槍砲彈藥刀械管制條例部分（即原判決事實欄三部分），並
未述理由，迄今逾期已久，於本院未判決前仍未提出，依上開
規定，其上訴自非合法，應予駁回。
據上論結，應依刑事訴訟法第三百九十五條，判決如主文。
中    華    民    國  一○○  年    四    月  二十八  日
                      最高法院刑事第十一庭
                          審判長法官  賴  忠  星  
                                法官  呂  丹  玉  
                                法官  吳      燦  
                                法官  蔡  名  曜  
                                法官  葉  麗  霞  
本件正本證明與原本無異
                                      書  記  官  
中    華    民    國  一○○  年    五    月    二    日
                                                      K